【裁判字號】    90,訴,65
【裁判日期】    900628
【裁判案由】    毒品危害防制條例
【裁判全文】
臺灣彰化地方法院刑事判決                              九十年度訴字第六五號
    公  訴  人  臺灣彰化地方法院檢察署檢察官
    被      告  甲○○
右列被告因違反毒品危害防制條例案件，經檢察官提起公訴（八十九度毒偵字第五三
三七號）及移送併案審理（八十九年度毒偵字第六一六九號），本院判決如左：
    主      文
甲○○連續施用第一級毒品，累犯，處有期徒刑捌月。又連續施用第二級毒品，累犯
，處有期徒刑肆月。應執行有期徒刑拾月。
    事      實
一、甲○○前因煙毒案件，經本院以八十三年度訴字第三七四號判決判處有期徒刑三
    年六月確定，於民國八十五年十一月二十二日假釋出獄，至八十七年十一月二十
    日假釋期滿執行完畢。又因施用第一、二級毒品案件，經法院裁定停止戒治交付
    保護管束，期滿未經撤銷，視為強制戒治期滿，由台灣彰化地方法院檢察署檢察
    官於八十九年一月二十五日以八十九年度戒毒偵字第九五號為不起訴處分確定。
    詎仍不知悔改，復基於概括之犯意，自八十九年十月二十日起至同年十一月七日
    止，以將海洛因摻入香煙中吸食之方式，在彰化縣員林鎮○○路一九八巷十三號
    住處內，連續施用第一級毒品海洛因；又另基於概括之犯意，自八十九年十月二
    十二日或其前四日內之某時起至同年十一月七日或其前四日內之某時止，以不詳
    方式，在不詳地點連續施用第二級毒品安非他命。嗣經警分別於八十九年十月二
    十二日下午五時許，在彰化縣員林鎮○○路與惠來街口查獲；及同年十一月七日
    下午二時許，在彰化縣員林鎮○○路十號「康橋大飯店」旁之停車場查獲。
二、案經彰化縣警察局員林分局、北斗分局分別報請臺灣彰化地方法院檢察署檢察官
    偵查起訴及移送併案審理。
    理      由
一、訊據被告甲○○對於右揭施用海洛因之犯行固坦承不諱，惟矢口否認有何施用安
    非他命情事，辯稱：可能係因友人施用時，伊在旁聊天不慎吸入煙氣，尿液中始
    呈現陽性反應云云。惟查：被告於前揭查獲時地所採尿液送驗結果，均呈嗎啡及
    甲基安非他命陽性反應等情，有彰化縣衛生局煙毒尿液檢驗成績書二紙在卷可稽
    ；而常人如未施用安非他命，其尿水應無甲基安非他命反應，倘有施用者，約百
    分之九十於九十六小時內自尿中排出，故推算施用期間最長可能不會超過四日，
    此亦經行政院衛生署藥物食品檢驗局八十一年二月八日以（八一）藥檢壹字第０
    ０一一五六號函闡釋甚明。是被告如未於前揭時地施用安非他命，所採尿液送驗
    結果當無可能均呈甲基安非他命類陽性反應。且其如係不慎吸入旁人施用毒品產
    生之煙氣，亦須於密閉狹窄空間內持續於施用者共處相當時間，相鄰位置又甚為
    貼近，始有可能於尿液中驗得毒品陽性反應，故此情形應屬罕見。依被告所稱僅
    單純與他人在房間內共處，室內空間自非狹小，且於聊天拜訪之際難免互相走動
    ，亦無可能彼此長期相近，縱或確有將煙氣吸入體內，驗尿結果亦不致呈現甲基
    安非他命陽性犯反應；尤以被告前曾涉犯施用安非他命犯行，對於燒烤過程產生
    之氣味顯然知之甚詳，倘真發覺鄰近他人正在施用該等違禁物品，亦當迅速離去
    以求自保，豈有呆坐現場任令煙氣吸入體內之理？是其前揭所辯，要屬事後卸責
    之詞，難認可採，被告確有施用安非他命之犯行，灼然已明。而被告前因施用第
    一、二級毒品案件，經法院裁定停止戒治交付保護管束，期滿未經撤銷，視為強
    制戒治期滿，由台灣彰化地方法院檢察署檢察官於八十九年一月二十五日以八十
    九年度戒毒偵字第九五號為不起訴處分確定等情，有臺灣高等法院被告全國前案
    紀錄表、台灣彰化地方法院檢察署刑案資料查註紀錄表、不起訴處分書各一件附
    卷可按。本件事證已臻明確，被告犯行洵堪認定。
二、查被告甲○○前因施用毒品案件，經停止戒治交付保護管束期滿，由檢察官為不
    起訴處分後，復於五年內再度施用海洛因及安非他命，核其所為，係犯毒品危害
    防制條例第十條第一項、第二項之施用第一、二級毒品罪。被告於施用前後持有
    海洛因及安非他命之低度行為，應為施用之高度行為所吸收，不另論罪。又其多
    次施用第一、二級毒品犯行，均為時間緊接，方法相同，觸犯構成要件相同之罪
    名，顯係基於概括之犯意為之，各依連續犯之規定論以一罪，並均依法加重其刑
    。至其所犯上開二罪間，犯意各別，行為互殊，應予分論併罰。查被告前因煙毒
    案件，經本院以八十三年度訴字第三七四號判決判處有期徒刑三年六月確定，於
    八十五年十一月二十二日假釋出獄，至八十七年十一月二十日假釋期滿執行完畢
    ，有卷附臺灣高等法院被告全國前案紀錄表、台灣彰化地方法院檢察署刑案資料
    查註紀錄表足參，其受有期徒刑之執行完畢，五年內再犯本件有期徒刑以上之罪
    ，為累犯，均應依法遞加其刑。另公訴人就被告於八十九年十一月七日或其前四
    日內某時涉嫌施用海洛因及安非他命而移送本院併辦部分，雖未據提起公訴，然
    此因與前揭業經起訴之施用毒品部分有連續犯之裁判上一罪關係，為起訴效力所
    及，基於審判不可分原則，本院自得併予審究，附此敘明。爰審酌被告已因施用
    毒品案件，先後經由法院判處徒刑及送交觀察勒戒、強制戒治，猶未能徹底戒除
    毒癮，足見其對於毒品依賴已深，品行非佳，而有施予監禁教化之必要，且其於
    本院審理中對於施用安非他命之事實亦未坦承，又經本院多次傳拘未到，迨發布
    通緝後始為警緝獲，犯後態度尚非可取，惟施用毒品固戕害個人健康至深，然就
    他人權益之侵害仍屬有限，及其犯罪目的、手段、智識程度等一切情狀，分別量
    處如主文所示之刑，並定其應執行之刑，以示懲儆。
三、至扣案之注射針筒一支，係被告之友人林緒峰交予被告寄藏，非屬被告所有等情
    ，業經被告於警訊及偵審中陳述綦詳，復為林緒峰於警訊中所是認，且被告亦稱
    係以摻入香煙方式施用海洛因，亦非利用針筒注射方式為之，則該扣案物品即難
    謂與本案犯罪事實有何直接關聯，顯無從視作犯罪工具而為處理，再其性質亦非
    違禁物，本院應無諭知沒收之餘地，附此敘明。
據上論斷，應依刑事訴訟法第二百九十九條第一項前段，毒品危害防制條例第十條第
一項、第二項，刑法第十一條前段、第五十六條、第四十七條、第五十一條第五款，
判決如主文。
本案經檢察官陳燕瑩到庭執行職務。
中        華        民        國    九十   年     六    月    二十八    日
                                臺灣彰化地方法院刑事第三庭
                                      法      官  高  文  崇
右正本證明與原本無異。
如不服本判決，應於判決送達後十日內向本院提出上訴狀( 須附繕本 )。
                                      法院書記官  楊  筱  惠
中        華        民        國    九十   年     六    月    二十九    日
毒品危害防制條例第十條：
施用第一級毒品者，處六月以上五年以下有期徒刑。
施用第二級毒品者，處三年以下有期徒刑。


司法院資訊處製作；財團法人民間司法改革基金會備份。
